# 如何按照US GAAP给企业调账

提问人：水晶葡萄 时间：2012-09-20 16:04:19
有一家公司想卖给美国的公司，要求我们按照US GAAP给他们编制财务报表。这家公司一直用的是中国会计准则。请问我应该要求客户提供哪些资料呢？望有经验的前辈不吝赐教！谢谢！！

回答人：chenyiwei
建议先根据该公司的业务模式和所发生的主要经济业务，在咨询US GAAP专家的基础上确定中国准则和US GAAP在这些方面存在哪些主要差异，据此进行调整。一般情况下，如果是传统的制造业或者贸易类企业，不从事创新业务的，预计需调整的准则差异事项应不会很多。你可以先到本论坛上搜索一下中美会计准则差异的相关资料。